臺灣臺北地方法院民事判決　　　　　　　 98年度建字第111號
原　　　告
即反訴被告　王正義
訴訟代理人　侯雪芬律師
複代理人　　廖晨曦律師
　　　　　　王昱琁
被　　　告
即反訴原告　臺北市營造業職業工會
法定代理人　周榮龍
被　　　告
即反訴原告　簡阿合
訴訟代理人　邱寶安
上2人共同
訴訟代理人　陳明正律師
上列當事人間請求給付承攬報酬事件，本院於民國100年11月3日
言詞辯論終結，判決如下：
    主  文
被告臺北市營造業職業工會應給付原告新臺幣肆拾陸萬玖仟陸佰
捌拾元，及自民國九十七年八月二十一日起至清償日止，按週
年利率百分之五計算之利息。
被告簡阿合應給付原告新臺幣拾柒萬捌仟貳佰貳拾元，及自民
國九十七年八月二十一日起至清償日止，按週年利率百分之五計
算之利息。
原告其餘之訴駁回。
訴訟費用由被告臺北市營造業職業工會負擔百分之三十六，被告
簡阿合負擔百分之二十九，餘由原告負擔。
本判決原告勝訴部分於原告以新臺幣貳拾捌萬仟元為被告供擔
保後，得假執行。但被告臺北市營造業職業工會、簡阿合如分別
以新臺幣肆拾陸萬玖仟陸佰捌拾元、拾柒萬捌仟貳佰貳拾元
為原告預供擔保，得免為假執行。
原告其餘假執行之聲請駁回。
反訴被告應給付反訴原告臺北市營造業職業工會新臺幣貳萬柒仟
元，及自民國九十八年六月二十三日起至清償日止，按週年利率
百分之五計算之利息。
反訴被告應給付反訴原告簡阿合新臺幣貳萬伍仟元，及自民國九
十八年四月四日起至清償日止，按週年利率百分之五計算之利息
。
反訴原告其餘之訴駁回。
反訴訴訟費用由反訴被告負擔百分之一，由反訴原告臺北市營造
業職業工會負擔百分之二十六，由反訴原告簡阿合負擔百分之七
十三。
本判決反訴原告勝訴部分得假執行。但反訴被告如分別以新臺幣
貳萬柒仟元、貳萬伍仟元為反訴原告臺北市營造業職業工會、簡
阿合預供擔保，得免為假執行。
反訴原告其餘假執行之聲請駁回。
    事實及理由
壹、被告即反訴原告臺北市營造業職業工會（下稱營造工會）法
    定代理人原為邱寶安，於訴訟進行中變更為周榮龍，並經其
    具狀聲明承受訴訟（見建字卷(二)第24頁），於法相符，應予
    准許。
貳、本訴部份：
一、原告主張：原告於民國95年2月間得標「臺北市營造業職業
    工會會所裝潢工程」（下稱會所工程）及「簡阿合女士新居
    裝潢工程」（下稱新居工程），並於95年2月6日分別與被告
    營造工會、簡阿合簽訂裝潢工程合約書（下稱工程合約）。
    就會所工程，約定工程總價為新臺幣（下同）325萬元（不
    含稅），嗣後追加工程共565,000元，所有工程總價為3,815
    ,000元，被告營造工會僅給付319萬元（原合約270萬元，追
    加工程49萬元），尚欠625,000元（原合約55萬元，追加工
    程75,000元），就新居工程，約定工程總價為195萬元，嗣
    後追加工程共23萬元，所有工程總價為218萬元，被告簡阿
    合僅給付150萬元（均為原合約），尚欠68萬元（原合約45
    萬元，追加工程23萬元），至被告之瑕疵損害賠償請求權，
    已逾1年時效期間，爰依民法第490條、第505條、工程合約
    第6條約定（原合約）、民法第491條、第179條、工程合約
    第9條約定（追加工程），請求被告給付報酬。並聲明：(1)
    被告營造工會應給付原告625,000元，及自起訴狀繕本送達
    之翌日起至清償日止，按週年利率5％計算之利息。(2)被告
    簡阿合應給付原告68萬元，及自起訴狀繕本送達之翌日起至
    清償日止，按週年利率5％計算之利息。(3)願供擔保，聲請
    宣告假執行。
二、被告則以：承攬契約以完成工作並交付工作物為對待給付請
    求權之起算點，工程合約第8條既已約定：工程款付款方式
    依工程進度並經甲方驗收通過「簽字確認後」支付款項，揆
    諸承攬契約之性質，契約當事人即已約定以甲方驗收通過並
    「簽字確認」為受領工作物之要式行為，本件被告既未簽字
    驗收，自應認被告未受領工作物。又本件裝潢工程範圍增減
    依工程合約第9條約定須經雙方同意，原告並已自承會所工
    程追加部份估價單未打勾部分，工會表示需待理監事另行確
    認，足證該估價單未打勾部份，被告根本未同意原告施作，
    實則兩造就會所工程追加部份約定工程款係49萬元，被告並
    已付清，原告主張其得再請求追加工程款75,000元，顯不足
    採。另就本件工程瑕疵部分，被告得依民法第494條請求減
    少報酬，亦得依第227條第1項準用第226條第1項及第495條
    第1項向原告請求損害賠償，縱然請求權已罹於時效而消滅
    ，依民法第337條，被告亦得主張以請求權債權額抵銷原告
    請求金額等語，資為抗辯。並聲明：(1)原告之訴及假執行之
    聲請均駁回。(2)如受不利之判決，願供擔保聲請宣告免為假
    執行。
三、兩造不爭執之事實：
  (一)原告於95年2月間得標會所工程及新居工程，並於95年2月6
    日與被告營造工會、簡阿合分別簽訂工程合約。
  (二)會所工程約定工程總價為325萬元（不含稅），被告營造工
    會已給付319萬元（原合約270萬元，追加工程49萬元），新
    居工程約定工程總價為195萬元，被告簡阿合僅給付150萬元
    （均為原合約）。
四、本件應探究者為：原告得各向被告營造工會、簡阿合請求金
    額若干？茲析述如下：
  (一)經本院囑託兩造合意指定（見建字卷(一)第15頁）之臺北市室
    內設計裝修商業同業公會就原合約有爭議之工程項目予以鑑
    定，茲逐項說明如下：
  1.會所工程：
  (1)未施作部分：
    天花板工程項次1「輕鋼架礦纖面板明架天花板」部分未施
    作，部分追加，總計扣減金額9,400元（見隨卷鑑定報告第5
    頁）。木作工程項次19「服務台」未施作，應減金額17,500
    元（見隨卷鑑定報告第5頁），項次21「天花板包Ｈ型鋼收
    邊」未施作，應減金額14,700元（見隨卷鑑定報告第5頁）
    。故此部分應扣款共計41,600元（9,400＋17,500＋14,700
    ＝41,600）。
  (2)瑕疵部分：
  水電工程項次2至9：
    項次2「高功率反光型日光燈（12F辦公室區）」估價單數量
    145盞，每盞單價680元，但僅實作57盞（見隨卷鑑定報告第
    4頁），故應扣款59,840元【（145－57）×680＝59,840】
    。項次3「高功率反光型日光燈（總公會區）」估價單數量
    27盞，每盞單價680元，但實作52盞（見隨卷鑑定報告第4頁
    ），故應增加給付17,000元【（52－27）×680＝17,000】
    。項次4「高功率反光型日光燈（會議廳區）」估價單數量
    60盞，每盞單價680元，但僅實作45盞（見隨卷鑑定報告第4
    頁），故應扣款10,200元【（60－45）×680＝10,200】。
    項次5「高功率反光型日光燈（廁所區）」估價單數量6盞，
    每盞單價680元，但實作吸頂燈8盞（見隨卷鑑定報告第4頁
    ），吸頂燈每盞單價880元，故應增加給付2,960元（8×880
    －6×680＝2,960）。項次6「投射燈（12F辦公室區）」估
    價單數量28盞，每盞單價550元，但僅實作13盞（見隨卷鑑
    定報告第4頁），故應扣款8,250元【（28－13）×550＝8,2
    50】。項次7「吸頂燈（陽台）」估價單數量8盞，每盞單價
    880元，但僅實作7盞（見隨卷鑑定報告第4頁），故應扣款
    880元【（8－7）×880＝880】。項次8「會議廳陽台壁燈」
    估價單數量4盞，每盞單價980元，實作亦4盞（見隨卷鑑定
    報告第4頁），故無須扣款或增加給付。項次9「燈具安裝及
    接線工資」應作數量1式，單價45,000元，但燈具原應施作
    278盞，實作僅186盞，則工資自應按比例扣減14,892元【45
    ,000×（1－186/278）≒14,892（元以下四捨五入）】，方
    屬公允。故此部分應扣款共計74,102元（59,840－17,000＋
    10,200－2,960＋8,250＋880＋14,892＝74,102）。
  水電工程項次10至12：
    項次10「燈具迴路（辦公室區）」、項次11「燈具迴路（總
    公會區）」、項次12「燈具迴路（會議廳區）」經鑑定均有
    施作，但13樓會議廳區○○○路接至漏電開關（見隨卷補充
    鑑定報告第6頁），惟被告並未表示燈具迴路接至漏電開關
    致價值減損或受有損害，故應認無須扣款。
  木作工程項次20：
    項次20「12F、13F辦公區、會議室PVC踢腳板」原設計圖為
    10公分PVC踢腳板，原告則施作8公分PVC踢腳板，核其瑕疵
    不甚影響PVC踢腳板之功能及效用，鑑定意見亦認應減5,160
    元（見隨卷補充鑑定報告第6頁），故應扣款5,160元。
  油漆工程項次1至4：
    項次1「辦公室區室內牆面刷水泥漆」、項次2「總公會區室
    內牆面刷水泥漆」、項次3「常務監事、理事長區室內牆面
    刷水泥漆」、項次4「會議廳室內牆面刷水泥漆」牆面固有
    裂痕，但鑑定意見認因完工至目前已將近3.5年，其龜裂應
    屬自然損害（見鑑定報告第5頁），故被告所辯應予扣款，
    並非可採。
  12F辦公室玻璃刮傷：
    經鑑定確實有刮傷，而12樓廁所窗戶玻璃整塊換新金額為1,
    575元（共4.5才，每才350元），故應扣款1,575元。
  (3)綜上，會所工程應扣款122,437元（41,600＋74,102＋5,160
    ＋1,575＝122,437）。
  2.新居工程：
  (1)未施作部分：
    玻璃工程項次4「客廳展示櫃3mm鏡子」未施作，經鑑定應減
    費用10,340元（包括施工費3,500元，見建字卷(一)第214頁）
    ，故應扣款10,340元。
  (2)瑕疵部分：
  木作工程項次4：
    項次4「玄關鞋櫃」經鑑定無金色漆實木壓條，櫃底日光燈
    具僅有1組而非2組，金色漆實木壓條及日光燈具1組之價差
    為3,740元，且原告所施作者損及使用效益不大，無須重新
    施作（見建字卷(一)第214頁），故應扣款3,740元。
  木作工程項次9：
    項次9「客廳展示櫃」經鑑定未按圖施作，重新施作費用57,
    000元，如合併清運，拆除及清運費用3,750元，地板鋪白色
    塑膠保護板費用7,500元（見建字卷(一)第214頁），故應扣款
    68,250元（57,000＋3,750＋7,500＝68,250）。
  木作工程項次16：
    項次16「和室天花板（平面）貼木皮拼花＋柚實木板」經鑑
    定現場按圖施作（見隨卷鑑定報告第7頁），被告對鑑定結
    果亦不爭執，故無須扣款。
  木作工程項次18：
    項次18「和室高架實木地板」經鑑定現場實木地板與被告提
    供之實木地板色樣確實有色差，重新施作費用21,000元，如
    合併清運，拆除及清運費用3,000元（見隨卷補充鑑定報告
    第7頁），故應扣款24,000元（21,000＋3,000＝24,000）。
  木作工程項次26：
    項次26「PVC踢腳板」經鑑定原設計為10cm木紋PVC踢腳板，
    現場為9.4cm人造木皮熱壓板，施作成果較原PVC踢腳板更佳
    且造價亦高於原設計，故不建議重新施作（見隨卷鑑定報告
    第7頁），被告對鑑定結果亦不爭執，故無須扣款。
  木作工程項次30：
    項次30「主臥實木地板」經鑑定現場實木地板與被告提供之
    實木地板色樣確實有色差，重新施作費用89,700元，如合併
    清運，拆除及清運費用3,000元（見隨卷補充鑑定報告第7頁
    ），故應扣款92,700元（89,700＋3,000＝92,700）。
  空調工程：
    經鑑定現場客廳並無原設計出風口A，可將現場甲出風口延
    伸至原設計A的位置，修改金額為16,500元，又佛堂出風口
    修改費用為15,000元，至原設計之B、C線形出風口集風箱位
    置，移至現場之乙、丁位置實屬合理，另原設計出風口D位
    置修改費用為13,500元（見隨卷補充鑑定報告第8頁），故
    應扣款45,000元（16,500＋15,000＋13,500＝45,000）。被
    告雖辯稱應全部拆除重作，惟該瑕疵既以修改方式即可符合
    要求，自無拆除重作之必要。
  (3)綜上，新居工程應扣款244,030元（10,340＋3,740＋68,250
    ＋24,000＋92,700＋45,000＝244,030）。
  (二)經臺北市室內設計裝修商業同業公會就追加工程有爭議之工
    程項目予以鑑定，茲逐項說明如下：
  1.會所工程：
  電梯口天花板拆除重作油漆：
    兩造同意13樓電梯出口處部分輕鋼架平頂天花板有施作，數
    量為3.2坪（見隨卷鑑定報告第6頁），依原合約報價每坪85
    0元計算，可認被告營造工會對此受有客觀利益2,720元（3.
    2×850＝2,720）。
  總幹事隔間：
    經鑑定原設計平面圖繪有此隔間，但合約報價單中無對應計
    價項目，現場確實有施作，追加款項18,000元尚屬合理（見
    隨卷鑑定報告第6頁），可認被告營造工會對此受有客觀利
    益18,000元。
  總機位置120公分高開放架：
    經鑑定無此開放架之施工圖面，原合約亦無此報價，現場確
    實有施作，櫃子尺寸為高120cm寬229cm深38cm可列為追加項
    目10,500元（見隨卷鑑定報告第6頁），可認被告營造工會
    對此受有客觀利益10,500元。
  洗手台白鐵加水龍頭：
    經鑑定有施作，可列為追加項目2,500元（見隨卷鑑定報告
    第6頁），可認被告營造工會對此受有客觀利益2,500元。
  玻璃加高櫃加高：
    經鑑定圖面高櫃高度210cm，但現場為237cm，現場高櫃高度
    較圖面約增加1尺，增加金額8,400元（每尺約1,200元，共7
    尺），可認被告營造工會對此受有客觀利益8,400元。
  綜上，被告營造工會受有客觀利益共計42,120元（2,720＋1
    8,000＋10,500＋2,500＋8,400＝42,120），而前開工程均
    非在原工程合約報價範圍，被告營造公會受該等利益並無法
    律上原因，是原告固無法證明原告與被告營造工會就前開工
    程有施作之合意，惟原告仍得依民法第179條請求被告營造
    工會給付該42,120元之不當得利。
  2.新居工程：
  大門透玻璃展示櫃：
    依被告主張其設計應與客廳展示櫃相同，經鑑定其現場展示
    櫃與圖面不同，應減金額54,000元，如合併清運，拆除及清
    運費用3,750元（見隨卷補充鑑定報告第8頁），可認被告簡
    阿合客觀上並未受有利益，還應扣款3,750元。
  神廳天花板：
    經鑑定原有估價單及圖面為木紋美耐板，現場為射出造型塑
    膠板，非為約定之施工方式（見隨卷鑑定報告第9頁），但
    被告簡阿合訴訟代理人邱寶安（亦為被告簡阿合之夫）當庭
    陳稱原告有拿過神廳天花板的材料給其確認等語（見建字卷
    (二)第82頁背面），是神廳天花板的材料原告與被告簡阿合間
    已有合意，渠等就此雖未約定報酬，惟依民法第491條原告
    仍得請求報酬5,000元。
  客房衣櫃：
    經鑑定原設計圖有繪製該項目，但合約報價單無對應計價項
    目，應屬漏項，增加給付3萬元（見隨卷鑑定報告第9頁），
    可認被告簡阿合對此受有客觀利益3萬元。
  整間窗簾：
    經鑑定原設計圖有繪製該項目，但合約報價單無對應計價項
    目，應屬漏項，增加給付70,500元（見隨卷鑑定報告第9頁
    ），可認被告簡阿合對此受有客觀利益70,500元。
  2間廁所TOTO免治馬桶蓋及配件、陽台水槽加水龍頭：
    被告簡阿合對該2工程項目有施作不爭執（見審建字卷第165
    頁），原告與被告簡阿合就此已有合意，雖未約定報酬，惟
    依民法第491條原告仍得請求報酬45,500元（38,000＋7,500
    ＝45,500）。
  客廳燈具：
    經鑑定原設計圖有繪製該項目，但合約報價單無對應計價項
    目，應屬漏項，增加給付25,000元（見隨卷鑑定報告第9頁
    ），可認被告簡阿合對此受有客觀利益25,000元。
  綜上，原告與被告簡阿合已合意施作之部分，原告得依民法
    第491條請求50,500元（5,000＋45,500＝50,500），就未能
    證明合意施作之部分，被告簡阿合受有客觀利益共計121,75
    0元（30,000＋70,500＋25,000－3,750＝121,750），前開
    工程均非在原工程合約報價範圍，被告簡阿合受該等利益並
    無法律上原因，原告得依民法第179條請求被告簡阿合給付
    ，兩者共計172,250元（50,500＋121,750＝172,250）。
  (三)準此，被告營造工會就會所工程工程合約尚有55萬元未給付
    ，但應扣款122,437元，加上原告得請求追加工程42,120元
    之不當得利，故被告營造工會應給付原告469,683元（550,0
    00－122,437＋42,120＝469,683），而被告簡阿合就新居工
    程工程合約尚有45萬元未給付，但應扣款244,030元，加上
    原告得依民法第179條、第491條請求追加工程172,250元，
    故被告營造工會應給付原告378,220元（450,000－244,030
    ＋172,250＝378,220）。至被告雖辯稱：工程合約第8條約
    定工程款付款須經被告驗收通過簽字確認後始得為之等語，
    然被告營造工會就會所工程於95年6月5日即辦理交屋（見審
    建字卷第47頁），被告簡阿合於95年7月24日即搬入新居工
    程施工地點（見審建字卷第49頁），足認於上述時點會所工
    程、新居工程即已完成，被告以工程合約第8條約定拒絕付
    款，顯係以不正當行為阻止條件成就，依民法第101條，視
    為條件已成就，故被告上開所辯，不足憑採。另原告主張：
    被告之瑕疵損害賠償請求權已罹於1年時效等語，惟民法第
    337條規定：「債之請求權雖經時效而消滅，如在時效未完
    成前，其債務已適於抵銷者，亦得為抵銷」，該等損害賠償
    請求權縱已罹於時效，但在時效完成前，本得與原告之報酬
    請求權抵銷，故原告就此主張，不足為有利於原告之認定。
五、從而，原告依民法第490條、第505條、第491條、第179條規
    定，請求被告營造工會給付原告469,683元、被告簡阿合給
    付原告378,220元，及自起訴狀繕本送達之翌日即97年8月21
    日起至清償日止，按週年利率5％計算之法定遲延利息，為
    有理由，應予准許，逾此部分之請求，則屬無據，應予駁回
    。
六、本件原告勝訴部分，兩造分別陳明願供擔保請准聲請宣告假
    執行或免為假執行，核無不合，爰分別酌定相當之擔保金額
    ，予以准許。至原告敗訴部分，其假執行之聲請失所附麗，
    應予駁回。
、反訴部分：
一、反訴原告主張：因反訴被告延宕交屋（工程合約第4條約定
    完工期限應為95年5月5日），及反訴被告未就地坪石材為完
    整防護，致地坪石材於施工期間屢受敲擊而出現多處坑洞，
    反訴原告營造工會因之受有1,015,800元損害，反訴原告簡
    阿合因之受有2,822,155元損害，爰依民法第231條第1項、
    第502第1項、第227條第2項規定，請求反訴被告賠償。並聲
    明：(1)反訴被告應給付反訴原告營造工會1,015,800元，及
    自反訴起訴狀繕本送達之翌日起至清償日止，按週年利率5
    ％計算之利息。(2)反訴被告應給付反訴原告簡阿合2,822,15
    5元，及自反訴起訴狀繕本送達之翌日起至清償日止，按週
    年利率5％計算之利息。(3)願供擔保，聲請宣告假執行。
二、反訴被告則以：反訴被告否認逾期完工，本件工程有追加項
    目，工期應另行計算，原工期自不適用，且反訴原告於受領
    工作時，未聲明保留，即推定同意延遲之效果，又依最高法
    院97年度台上字第2394號判決，民法第227條第2項請求同樣
    適用1年短期時效，另修繕地坪石材無須更換地坪，亦無須
    將其上櫥櫃拆除等語，資為抗辯。並聲明：(1)反訴原告之訴
    駁回。(2)如受不利之判決，願供擔保聲請宣告免為假執行。
三、本件應探究者為：反訴原告營造工會、簡阿合得各向反訴被
    告請求金額若干？茲析述如下：
  (一)會所工程：
  1.遲延交屋，2次通知會員搬遷會所之損失151,800元：
    反訴原告營造工會主張受此損害，惟未提出證據可證確實支
    出該費用。況且，會所工程於95年6月5日交屋，但反訴原告
    營造工會就工作遲延未為保留，於96年5月15日對反訴被告
    寄發律師函時亦未為保留（見審建字卷第104、105頁），徵
    諸民法第504條規定，反訴被告縱有遲延，亦不負遲延責任
    ，故此部分請求無可採。
  2.地坪石材於反訴被告施工時遭受損壞793,500元：
    經鑑定地坪石材有遭受損壞，基本上此損壞能修繕，其修繕
    費用27,000元（1000元/片×27片），修繕費用之計算是依
    每片上之損壞處，先作調色填補，研磨整平及平面美容之工
    序，所為之報價（見隨卷補充鑑定報告第8頁），另證人游
    象興（地坪石材承包商）到庭證稱：「（反訴被告施工時你
    有無提醒他要再作保護措施？）…我們在做保護措施之前就
    有告訴反訴被告本人，如果要在上面走動沒問題，但是如果
    是要在上面施工的話，要另外他們再做保護，我們只是防污
    染的保護」、「（請說明損壞狀況？修了幾次？）木工完工
    之後發現地板有幾種受損，如果是污染的話我們可以處理，
    刮傷的話也可以處理，但是撞擊受損我們就無法處理，當初
    損壞的情形以上情形都有，我們是無償去做，我們去了幾次
    忘記了，但是蠻多次的」等語明確（見建字卷(二)第81、82頁
    ），反訴被告進場施作後，地坪石材即發生損壞之情形，地
    坪石材之損壞係因反訴被告之施工所造成，已堪認定，是反
    訴原告營造工會依民法第227條第2項請求反訴被告賠償，於
    27,000元之範圍內，即屬有據。
  3.更換地坪須將其上櫥櫃拆除之費用70,500元：
    經鑑定因無須更換地坪，故無必要將櫥櫃拆除（見隨卷補充
    鑑定報告第8頁），故此部分請求無可採。
  4.綜上，反訴原告營造工會得向反訴被告請求27,000元。
  (二)新居工程：
  1.瑕疵損失抵銷後，再行請求286,000元：
    反訴原告簡阿合就新居工程可主張244,030元之瑕疵扣款，
    業如前述，但於與反訴被告之工程款請求相抵銷後，已無所
    餘，自無從以此再向反訴被告有所請求，故此部分請求無可
    採。
  2.遲延交屋3個月租金損失75,000元、改建時期另外租屋之租
    金5萬元、為改建支付搬遷費（2次）4萬元：
    反訴原告簡阿合主張受此等損害，惟未提出證據可證確實支
    出該些費用。況且，反訴原告簡阿合於95年7月24日搬入新
    居工程施工地點，但就工作遲延未為保留，於96年5月15日
    對反訴被告寄發律師函時亦未為保留（見審建字卷第106、1
    07頁），徵諸民法第504條規定，反訴被告縱有遲延，亦不
    負遲延責任，故此部分請求無可採。
  3.地坪石材於反訴被告施工時遭受損壞792,330元：
    經鑑定地坪石材有遭受損壞，基本上此損壞能修繕，其修繕
    費用25,000元（1000元/片×25片），修繕費用之計算是依
    每片上之損壞處，先作調色填補，研磨整平及平面美容之工
    序，所為之報價（見隨卷補充鑑定報告第9頁），另反訴被
    告進場施作後，地坪石材即發生損壞之情形，地坪石材之損
    壞係因反訴被告之施工所造成，業如前述，是反訴原告簡阿
    合依民法第227條第2項請求反訴被告賠償，於25,000元之範
    圍內，即屬有據。
  4.更換地坪須將其上櫥櫃拆除之費用217,850元、拆除後重做
    櫥櫃費用1,360,975元：
    經鑑定因無須更換地坪，故無必要將櫥櫃拆除（見隨卷補充
    鑑定報告第9頁），既無必要將櫥櫃拆除，更無須重做櫥櫃
    ，故此部分請求無可採。
  5.綜上，反訴原告簡阿合得向反訴被告請求25,000元。
  (三)反訴被告雖辯稱：民法第227條第2項請求權同樣適用1年短
    期時效等語。惟觀諸最高法院96年度第8次民事庭會議決議
    ：「１、民法第495條所規定之損害賠償不包括加害給付之
    損害。２、承攬工作物因可歸責於承攬人之事由，致工作物
    發生瑕疵，定作人之損害賠償請求權，其行使期間，民法債
    編各論基於承攬之性質及法律安定性，於第514條第1項既已
    定有短期時效，自應優先適用」，可知民法第227條第2項請
    求權適用1年短期時效者，僅限於瑕疵給付（工作物瑕疵之
    損害），不包括加害給付（定作人固有財產之損害），而反
    訴原告所請求者為地坪石材於反訴被告施工時所遭受之損害
    ，乃加害給付，自無短期時效之適用，故反訴被告上開時效
    抗辯，殊無可採。
四、從而，反訴原告依民法第227條第2項規定，請求反訴被告給
    付反訴原告營造工會27,000元，及自反訴起訴狀繕本送達之
    翌日即98年6月23日（見建字卷(二)第100頁）起至清償日止，
    按週年利率5％計算之法定遲延利息，另請求反訴被告給付
    反訴原告簡阿合25,000元，及自反訴起訴狀繕本送達之翌日
    即98年4月4日（見建字卷(二)第100頁）起至清償日止，按週
    年利率5％計算之法定遲延利息，為有理由，應予准許，逾
    此部分之請求，則屬無據，應予駁回。
五、本件判決所命反訴被告給付之金額未逾50萬元，本院就反訴
    原告勝訴部分，應依民事訴訟法第389條第1項第5款之規定
    ，依職權宣告假執行，此部分反訴原告雖陳明願供擔保聲請
    宣告假執行，然其聲請僅係促使法院為職權之發動，爰不另
    為假執行准駁之諭知，又反訴被告陳明願供擔保請准聲請宣
    告免為假執行，核無不合，爰酌定相當之擔保金額，予以准
    許。至反訴原告敗訴部分，其假執行之聲請失所附麗，應予
    駁回。
肆、本件事證已臻明確，兩造其餘攻防方法及未經援用之證據，
    業經審酌，核與本件判決結果無影響，爰不逐一論述，併此
    敘明。
伍、據上論結，本件原告之訴一部為有理由，一部為無理由，反
    訴原告之訴一部為有理由，一部為無理由。依民事訴訟法第
    79條、第389條第1項第5款、第390條第2項、第392條第2項
    ，判決如主文。
中    華    民    國   100    年    12    月    6     日
                  民事第六庭法  官  張文毓
以上正本係照原本作成。
如對本判決上訴，須於判決送達後20日內向本院提出上訴狀（須
附繕本）。
如委任律師提起上訴者，應一併繳納上訴審裁判費。
中    華    民    國   100    年    12    月    8     日
                            書記官  吳建元